【裁判字號】    98,簡,237
【裁判日期】    980603
【裁判案由】    廢棄物清理法
【裁判全文】
臺北高等行政法院裁定
                                       98年度簡字第237號
原      告  甲○○
被      告  臺北縣中和市公所
代  表  人  乙○○（市長）
上列當事人間廢棄物清理法事件，原告不服台北縣政府中華民國
98年4 月16日北府訴決字第0980105351號訴願決定（案號：
000000000 號）關於北縣中清字第9700511 、0000000 號原處分
部分，提起行政訴訟，本院裁定如下：
    主  文
原告之訴駁回。
訴訟費用由原告負擔。
    理  由
一、按訴願之提起，應自行政處分達到或公告期滿之次日起30日
    內為之。提起訴願逾法定期間者，應為不受理之訴願決定。
    參照訴願法第14條第1 項、第77條第2 款之規定甚明。訴願
    逾期即未經合法之訴願程序，進而提起撤銷訴訟，不合撤銷
    訴訟之訴願前置要件，又不能補正，應依行政訴訟法第107
    條第1 項第10款裁定駁回之。依同法第236 條規定，簡易程
    序適用上開通常程序之規定。
二、本件原告因廢棄物清理法事件，遭被告分別以97年4 月3 日
    北縣中清字第9700511 號、97年5 月2 日北縣中清字第9700
    736 號處分書處罰鍰各新台幣（下同）1,200 元（合計2,40
    0 元），循序提起撤銷訴訟。查原處分書係於97年6 月11日
    寄存送達於原告，此有送達證書附原處分卷可稽。計其提起
    訴願之期間，應自97年6 月12日起算。原告住居受理訴願機
    關所在地台北縣，無須扣除在途期間。至97年7 月11日（星
    期五）屆滿。原告遲至98年2 月12日始具狀提起訴願，此有
    訴願書上所載日期可考，早已逾訴願法定不變期間，訴願決
    定不予受理，自無不合。原告復提起撤銷訴訟，參照前述規
    定與說明，並非合法，應予駁回。原告雖主張於98年2 月6
    日始知原處分作成，並由被告送交處分書，訴願並未逾期等
    語。然查原處分書（97年4 月3 日北縣中清字第9700511 號
    及97年5 月2 日北縣中清字第0000000 號）由郵務人員對於
    原告住居所（臺北縣永和市○○街95巷10弄7 號2 樓）送達
    時，因未獲會晤原告本人，亦無同居人、受僱人或接收郵件
    人員代收，遂將之寄存於當地郵局（永和郵局），並作送達
    通知書兩份，一份黏貼於應受送達處所門首，一份置於其信
    箱內等情，有送達證書註記詳確附原處分卷為證。其送達合
    於行政程序法第74條（寄存送達）規定，生送達之效力。原
    告縱於受行政執行時始知原處分之存在，亦不影響原處分書
    寄存送達合法，訴願逾期之事實。是其主張訴願合法並不可
    採。本件爭訟之罰鍰金額不逾20萬元，依簡易程序終結之。
三、依行政訴訟法第236 條、第107 條第1 項第10款、第104 條
    、民事訴訟法第95條、第78條，裁定如主文。
中    華    民    國    98    年    6     月    3    日
             台北高等行政法院第八庭
                             法  官  蔡進田
上為正本係照原本作成。
本件以訴訟事件所涉及之法律見解具有原則性者為限，始得於本
裁定送達後10日內向本院提出抗告狀（須按他造人數附繕本），
並經最高行政法院許可後方得抗告。
中    華    民    國    98    年    6     月    3    日
                              書記官  黃倩鈺


司法院資訊處製作；財團法人民間司法改革基金會備份。
